【裁判字號】    89,訴,125
【裁判日期】    890331
【裁判案由】    毒品危害防制條例
【裁判全文】
臺灣嘉義地方法院刑事判決                          八十九年度訴字第一二五號
    公訴人    臺灣嘉義地方法院檢察署檢察官
    被  告    乙○○
    指  定
    辯護人    本院公設辯護人  丙○○
右列被告因違反毒品危害防制條例案件，經檢察官提起公訴（八十九年度偵字第一一
一七號），本院判決如左：
    主  文
乙○○販賣第二級毒品，處有期徒刑柒年。
販賣第二級毒品所得新臺幣伍佰元沒收，如全部或一部不能沒收時，追徵其價額或以
其財產抵償。
    事  實
一、乙○○意圖營利，於民國八十八年十一月十五日某時許，在嘉義縣民雄鄉○○村
    ○○街二六巷二八之五號其居處，以新台幣（下同）五百元之價格，販賣第二級
    毒品安非他命一小包（重量不詳）予甲○○，由甲○○將該五百元匯入乙○○所
    有民雄郵局００四七八七之六號帳戶給乙○○。嗣於八十九年一月二十七日為警
    查獲甲○○施用安非他命後，供出安非他命之來源而得知上情。
二、案經嘉義縣警察局民雄分局報請臺灣嘉義地方法院檢察署偵查起訴。
    理  由
一、訊據被告乙○○對於右揭事實，矢口否認有販賣安非他命之犯行，辯稱：安非他
    命是其免費給證人甲○○施用，五百元是其向該證人借用，當時其在住院，且該
    證人係在其家將安非他命施用完後才走云云。
二、查被告於警訊時供稱：「（據甲○○向警方指稱於大約八十八年十一月十五日中
    旬，有向你購買一次安非他命，新台幣伍佰元，但當時因沒有錢，曾經表示只要
    一有錢會馬上給你，有否此事？）有這件事情。」「（甲○○於八十八年十二月
    七日左右，是否有以匯款之方式匯款新台幣伍佰元，還給你所購買安毒之錢？）
    有。」「（甲○○提供之郵局匯款之戶頭乙○○帳號為００四七八七之六，局號
    為０一九一一六之七號，是否為你本人？）是我本人所有的。」「（甲○○前前
    後後向你購買過幾次安毒？地點時間各為何？）只有一次，大約在八十八年十一
    月十五日中旬，地點在我住宅嘉縣民雄鄉○○村○○鄰○○街二六巷二八之五號
    內，以新台幣伍佰元購買一次之安非他命。」等語（見警卷第一頁反面、第二頁
    正面）；於偵查中供稱：００四七八七之六號帳戶為其所有等語（見偵查卷第七
    頁正面）。證人甲○○於警訊時亦證稱：「（（安非他命）你於何時向乙○○所
    購得？前後購買過幾次？）我大約於八十八年十一月中旬向乙○○購買一次安毒
    ，新台幣伍佰元，但當時因我沒有錢，我向乙○○表示只要我有錢我馬上會給他
    ，於是我於八十八年十二月七或八日，以匯款之方式至嘉縣民雄郵局匯款新台幣
    伍佰元給乙○○之戶頭。」「（該名乙○○戶頭帳號為何？）乙○○帳號為００
    四七八七之六，局號為０一九一一六之七號。」等語（見警卷第三頁反面、第四
    頁正面）；於偵查中亦證稱：「（是在庭之乙○○賣安非他命給你？）是，在八
    十八年十一月十五日在他住處賣給我的，賣我一小包五百元，我在十二月八日左
    右以匯款方式將錢給他。」「（提示帳號００四七八七之六號，是乙○○給你之
    帳號？）是。」「（與乙○○有仇隙？）沒有，我和他是朋友，知他有再吸，就
    向他買。」等語（見偵查卷第六頁反面、第七頁）。雖被告於偵查中及本院審理
    時翻異前供，於偵查中改稱：該五百元係其向證人甲○○所借等語（見偵查卷第
    七頁正面），於本院審理時改稱：安非他命是其免費給證人甲○○施用，五百元
    是其向該證人借用，當時其在住院等語。而證人甲○○於本院審理時亦附和被告
    證稱：「五百元是他要住院向我借，我有借他錢，但安非他命是他給我的，五百
    元是我匯錢給他的，我在民雄郵局匯款。」「他說他身上有病需開刀住院看我是
    否有錢先借他，我就匯五百元給他。」「八十八年十一月中旬在民雄鄉他住處向
    我借五百元。」云云。惟從上述以觀，被告於警訊時供述之情節，核與證人甲○
    ○於警訊時及偵查中證述之情節相符，案重初供，證人甲○○於本院審理時之證
    言，顯係事後勾串迴護之詞，無足取。查安非他命物稀價昂，為政府嚴予取締之
    物，苟被告買賣間無利可圖，則被告縱屬至愚亦無甘冒被移送法辦之危險，平白
    從事販賣之理，是其所販入之價格必較其所出售之價格低廉，而從中賺取買賣之
    差價牟利，其有營利意圖甚明，被告之否認及辯解，無非事後圖卸之詞，不足採
    信，事證明確，被告犯行堪以認定。
三、核被告所為，係犯毒品危害防制條第四條第二項之販賣第二級毒品罪。被告持有
    第二級毒品安非他命之低度行為，應為其販賣之高度行為所吸收，不另論罪。爰
    審酌被告犯罪之動機、目的、手段、犯罪所生之危害及犯罪後之態度等一切情狀
    ，量處如主文所示之刑。販賣第二級毒品所得五百元，應依毒品危害防制條例第
    十九條第一項規定沒收，如全部或一部不能沒收時，追徵其價額或以其財產抵償
    。
據上論斷，應依刑事訴訟法第二百九十九條第一項前段、毒品危害防制條例第四條第
二項、第十九條第一項，判決如主文。
本案經檢察官廖家陽到庭執行職務
中    華    民    國      八十九      年      三      月      三十一    日
                                臺灣嘉義地方法院刑事第一庭
                                        法  官  陳  清  溪
右正本證明與原本無異。
如不服本判決，應於判決送達後十日內向本院提出上訴狀( 應附繕本 )。
中    華    民    國      八十九      年      四      月       一       日
                                        書記官  侯  麗  茹
附錄：
毒品危害防制條例第四條第四項
製造、運輸、販賣第二級毒品者，處無期徒刑或七年以上有期徒刑，得併科新臺幣七
百萬元以下罰金。


司法院資訊處製作；財團法人民間司法改革基金會備份。
